【裁判字號】    89,簡抗,25
【裁判日期】    891019
【裁判案由】    停止執行
【裁判全文】
臺灣板橋地方法院民事裁定  八十九年度簡抗字第二五號
    抗  告  人  乙○○
    相  對  人  甲○○
右抗告人與相對人甲○○間，因聲請停止執行事件，抗告人對於民國八十九年九月一
日本院板橋簡易庭所為之裁定（八十九年度板聲字第九七號）提起抗告，本院裁定如
左：
    主      文
抗告駁回。
抗告費用由抗告人負擔。
    理      由
一、按：「有回復原狀之聲請，或提起再審或異議之訴，或對於和解為繼續審判之請
    求，或提起宣告調解無效之訴、撤銷調解之訴，或對於許可強制執行之裁定提起
    抗告時，法院因必要情形或依聲請定相當並確實之擔保，得為停止強制執行之裁
    定。」強制執行法第十八條第二項定有明文。是依此規定，祇須當事人提起宣告
    調解無效之訴，在該訴訟確定前，法院如認有必要，得依職權為停止執行之裁定
    。其在當事人願供擔保，聲請停止強制執行時，法院亦非不得依其聲請，定相當
    並確實之擔保，為停止強制執行之裁定。（最高法院六十九年度台抗字第五六五
    號裁定參照）。
二、查本件相對人以其向本院提起宣告調解無效之訴為理由（本院板橋簡易庭八十九
    年度板簡字第一八九四號），聲請裁定停止本院八十九年度民執字第九一五○號
    執行事件之強制執行程序。上開調解無效之訴，現在本院板橋簡易庭審理中，尚
    未審結，業經本院查明無誤。而本件係因相對人甲○○於原審陳明院供擔保，聲
    請停止強制執行，故原審依其聲請，裁定准其提供擔保金新台幣九萬四千元後，
    本院八十九年度民執字第九一五○號執行事件之強制執行程序，於本院八十九年
    度板簡字第一八九四號宣告調解無效等事件判決確定前停止執行。抗告意旨以：
    甲○○提起上開宣告調解無效之訴，已逾法定期間，且其於該訴訟中引用民法上
    之規定，不符法律適用之原則，又兩造間之調解係經台北縣土城市調解委員會做
    成，甲○○稱抗告人夥同他人脅迫其簽調解書並不實在，而甲○○於調解成立後
    ，並未依調解內容履行，嗣抗告人聲請強制執行後才給付調解之金額，故應駁回
    甲○○停止執行之聲請云云。惟聲請裁定停止執行為法律明文所設，復於維護債
    務人權益有其必要，故本件相對人甲○○提起宣告調解無效之訴後，於該訴訟確
    定前，依法聲請願供擔保停止執行，原審依其聲請定相當並確實之擔保後，准為
    停止執行之裁定，於法並無不合。抗告人所執上開抗告理由，不過為上開宣告調
    解無效之訴有無理由之問題，有待該訴訟事件之承審法院為審認。故抗告人以之
    為由，指稱原裁定不當，求予廢棄改判，自屬無據。
三、從而，本件抗告人之抗告為無理由，應予駁回。
四、依民事訴訟法第四百三十六條之一第三項、第四百九十二條第一項、第九十五條
    、第七十八條，裁如主文。
中      華      民      國    八十九    年      十      月     十九     日
                                  臺灣板橋地方法院民事第二庭
~B審判長法  官  蕭惠芳
~B      法  官  周舒雁
~B      法  官  黃信樺
右正本係照原本作成。
不得再抗告。
中      華      民      國    八十九    年      十      月     十九     日
~B法院書記官  王波君


司法院資訊處製作；財團法人民間司法改革基金會備份。
